臺灣橋頭地方法院民事判決
110年度重訴字第99號
原      告  傅俊仁  
訴訟代理人  陳慧錚律師
追加原告    薛郭足額
            薛陳招  


            薛惠分  


            薛道隆  
            薛博文  



上二人共同
訴訟代理人  陳文卿律師
追加原告    薛少軒  


            林紀華  


            薛博尹  


            薛智中  




            陳奕年  
            陳乃慈  
            陳乃慇  
            蔡政廷  
            戴于超  


            戴志修  




            薛欽銓  
            謝政峯  
            謝孟璇  
            薛詠耀  
            薛惠文  
            薛夙晴  
            薛惠方  
            薛如君  
            薛翠雯  
            薛翔仁  
兼上二人
共同輔助人  朱貴詔  
追加原告    薛家鈞  


訴訟代理人  王正宏律師
追加原告    傅靖雅  

            傅靖筑  
            傅麗蓉  
            傅麗錦  
            傅儷玉  
被      告  薛家鈞  


訴訟代理人  王正宏律師
被      告  薛道隆  
            薛博文  



上二人共同
訴訟代理人  陳文卿律師      
被      告  薛郭足額
            薛陳招  


            薛惠分  


            薛少軒  


            薛智中  




            陳奕年  
            陳乃慈  
            陳乃慇  
            薛博尹  


            林紀華  


            戴志修  




            戴于超  


上列當事人間請求損害賠償等事件，本院於民國111年6月22日言
詞辯論終結，判決如下：
    主      文
被告戌○○應給付原告庚○○及追加原告新台幣肆佰柒拾柒萬參仟參
佰參拾壹元，及自民國一一零年五月二十八日起至清償日止，按
週年利率百分之五計算之利息。
被告Ｅ○○應給付原告庚○○及追加原告新台幣貳拾伍萬貳仟參佰捌
拾參元，及自民國一一零年五月十四日起至清償日止，按週年利
率百分之五計算之利息。
被告亥○○○應給付原告庚○○及追加原告壹佰肆拾玖萬陸仟貳佰伍
拾元，及自民國一一零年五月十四日起至清償日止，按週年利率
百分之五計算之利息。
被告宇○○、天○○、宙○○、Ｅ○○、午○○、Ａ○○、己○○、丁○○、戊○○、
地○○、乙○○、巳○○、辰○○應連帶給付原告庚○○及追加原告新台幣
肆佰肆拾陸萬柒仟玖佰柒拾元，及自民國一一零年五月二十八日
起至清償日止，按週年利率百分之五計算之利息。
訴訟費用由如附表編號1所示被告戌○○負擔十分之四、如附表編
號2所示被告Ｅ○○負擔十分之一、如附表編號3所示被告亥○○○負擔
十分之一、如附表編號4所示被告宇○○等13人連帶負擔十分之四
。
本判決第一項至第四項於原告以新台幣參佰萬元為被告供擔保後
，得為假執行。但被告如以新台幣壹仟零玖拾捌萬玖仟玖佰參拾
肆元為原告預供擔保，得免為假執行。
    事實及理由
壹、程序事項
一、按訴訟標的對於數人必須合一確定而應共同起訴，如其中一
    人或數人拒絕同為原告而無正當理由者，法院得依原告聲請
    ，以裁定命該未起訴之人於一定期間內追加為原告。逾期未
    追加者，視為已一同起訴，民事訴訟法第56條之1第1項定有
    明文。公同共有之債權人起訴請求債務人履行債務，係公同
    共有債權之權利行使，非屬回復公同共有債權之請求，尚無
    民法第821條規定之準用，而應依同法第831條準用第828條
    第3項規定，除法律另有規定外，須得其他公同共有人之同
    意，或由公同共有人全體為原告，其當事人之適格始無欠缺
    （最高法院109年度台上字第2073號判決參照）。本院前於
    民國111年5月12日裁定命亥○○○、天○○、宙○○、Ｅ○○、午○○、
    乙○○、地○○、宇○○、Ａ○○、己○○、丁○○、戊○○、卯○○、辰○○
    、巳○○、Ｂ○○、Ｈ○○、Ｇ○○、Ｄ○○、玄○○、未○○、黃○○、申○○、
    Ｆ○○、Ｃ○○、甲○○、戌○○、癸○○、壬○○、子○○、丑○○、寅○○應
    於裁定送達後7日內追加為原告（見110年度重訴字第99號卷
    ，下稱重訴卷，第267至272頁），因逾期未追加，視為已一
    同起訴。
二、追加原告Ｆ○○、Ｃ○○前經臺灣高雄少年及家事法院107年度輔
    宣字第53號裁定為受輔助宣告之人，並選定其母甲○○為輔助
    人，有其等戶籍資料、該裁定1份可考（見110年度審重訴字
    第49號卷一，下稱審重訴卷一，第231、233、235頁、重訴
    卷第18頁）；又蔡薛孋姬已於110年3月16日死亡，其子即追
    加原告卯○○為繼承人，未拋棄繼承，有臺灣高雄少年及家事
    法院110年5月28日高少家宗家字第1100008304號函、繼承系
    統表可考（見審重訴卷一第401、403頁），附此敘明。
三、被告戌○○、Ｅ○○、宇○○以外之被告經合法通知，未於言詞辯
    論期日到場，核無民事訴訟法第386條所列各款情形，爰依
    原告之聲請，由其一造辯論而為判決。
貳、實體事項
一、原告主張：
  ㈠被繼承人薛禮於55年1月27日死亡，其繼承人原為其配偶薛李
    旦娘及子女薛順、薛進興、王薛雀、潘薛止、傅薛好，惟薛
    李旦娘、王薛雀、潘薛止嗣均拋棄繼承，而由薛順、薛進興
    及傅薛好繼承。⑴薛順於88年8月7日死亡，由其配偶即亥○○○
    、其子女薛博元、薛博中、地○○、宇○○、Ａ○○、陳薛孋嬌、
    蔡薛孋姬繼承；另其子女戴薛孋香早於薛順死亡，而由戴薛
    孋香之子女辰○○、巳○○代位繼承；又薛博元於107年2月16日
    死亡，由其配偶薛陳昭、子女宙○○、Ｅ○○、午○○再轉繼承；
    又薛博中於100年12月26日死亡，由其配偶乙○○再轉繼承；
    而陳薛孋嬌於109年5月5日死亡，由其子女己○○、丁○○及戊○○再轉繼承。是薛順繼承自薛禮之遺產，應由亥○○○、薛陳昭
    、宙○○、Ｅ○○、午○○、乙○○、地○○、宇○○、Ａ○○、己○○、丁○○
    、戊○○、蔡薛孋姬、辰○○、巳○○繼承。⑵薛進興於73年5月3
    日死亡，因其子女薛吉成、薛茂盛、Ｂ○○、薛金華均拋棄繼
    承，而由其配偶薛蔡音與孫子女Ｄ○○、玄○○、未○○、黃○○、
    申○○、Ｆ○○、Ｃ○○、Ｈ○○、Ｇ○○、戌○○繼承；又其配偶薛蔡音復
    於92年10月7日死亡，其子女薛吉成拋棄繼承，其應繼分乃
    由其子女薛茂盛、Ｂ○○、薛金華繼承；又薛金華於107年12月
    30日死亡，由其子女Ｈ○○、Ｇ○○再轉繼承；又薛茂盛於109年2
    月8日死亡，由其配偶甲○○及子女申○○、Ｆ○○、Ｃ○○再轉繼承
    。是薛進興繼承自薛禮之遺產及薛進興財產上之一切權利義
    務，應由Ｂ○○、Ｈ○○、Ｇ○○、Ｄ○○、玄○○、未○○、黃○○、甲○○、
    申○○、Ｆ○○、Ｃ○○、戌○○繼承。⑶傅薛好於98年11月23日死亡
    ，由其配偶傅孝子、子女庚○○、子○○、丑○○、寅○○繼承，另
    其子女傅天助早於傅薛好死亡，而由傅天助之子女癸○○、壬○○代位繼承；又其配偶傅孝子於104年9月1日死亡，其應繼
    分仍由庚○○、子○○、丑○○、寅○○繼承，及癸○○、壬○○代位繼
    承。是傅薛好繼承自薛禮之遺產，應由庚○○、子○○、丑○○、
    寅○○、癸○○、壬○○繼承。
  ㈡被繼承人薛禮於55年1月27日死亡後，其遺產應由其子女薛順
    、薛進興、傅薛好共同繼承，惟被告戌○○、亥○○○、薛博元
    、乙○○、地○○、宇○○、Ａ○○、陳薛孋嬌、蔡薛孋姬、辰○○、
    巳○○等11人發現薛禮尚遺有臺灣高等法院高雄分院106年度
    家上字第23號判決附表一所示高雄市○○區○○段0000○000000○
    000000地號等3筆土地漏未辦理繼承登記，竟逕以傅薛好已
    就薛禮遺產拋棄繼承為由，辦理該等土地繼承登記，嗣其中
    1738-1地號土地於102年間分割登記出1738-4地號土地，如
    同判決附表二所示（上開4筆土地下合稱系爭土地）。系爭
    土地後於103年間經上開被告戌○○等11人辦理分別共有登記
    ，而侵害原告庚○○等傅薛好之繼承人因繼承而取得系爭土地
    公同共有之權利。原告庚○○對被告戌○○等人提起塗銷繼承登
    記之訴，經臺灣高雄少年及家事法院105年度家訴字第98號
    判決、臺灣高等法院高雄分院106年度家上字第23號判決命
    被告戌○○等人除已移轉予第三人部分外，應塗銷系爭土地之
    繼承登記分別共有登記，並經確定在案，系爭土地目前並已
    回復被繼承人薛禮名下。
  ㈢惟被告戌○○就1738地號土地應塗銷登記之應有部分744分之1
    已於103年4月2日以贈與為原因移轉登記予訴外人蔡佩蓁；1
    738-1地號土地應塗銷登記之應有部分16分之1已於103年4月
    2日以贈與為原因移轉登記予訴外人蔡佩蓁；1738-2地號土
    地應塗銷登記之應有部分408分之1已於103年4月2日以贈與
    為原因移轉登記予訴外人蔡佩蓁、408分之50已於103年4月2
    日以買賣為原因移轉登記予訴外人陳昭宏；1738-4地號土地
    應塗銷登記之應有部分40分之1已於103年4月2日以贈與為原
    因移轉登記予訴外人蔡佩蓁。被告Ｅ○○（即薛博元之繼承人
    ）就1738地號土地應塗銷登記之應有部分345分之13已以買
    賣為原因移轉登記予酉○○。被告亥○○○就1738、1738-1、173
    8-2、1738-4地號土地應塗銷登記之應有部分各864分之12已
    於103年4月14日以贈與為原因移轉登記予酉○○；被告宇○○、
    薛博元之繼承人（天○○、宙○○、Ｅ○○、午○○）、Ａ○○、陳薛孋
    嬌、地○○、酉○○、乙○○、巳○○、辰○○就1738-1、1738-2、17
    38-4地號土地應塗銷登記之應有部分各864分之95已於104年
    5月19日以買賣為原因移轉登記予訴外人薛藤樹（如臺灣高
    等法院高雄分院106年度家上字第23號判決書附表四、五）
    。茲因被告戌○○等人上開移轉行為，已致其等所負塗銷分別
    所有及繼承登記之義務，均陷於給付不能，則其等自應依民
    法第226條第1項之規定對原告庚○○及薛禮之全體其他繼承人
    負債務不履行之損害賠償責任，且被告戌○○等人無法律上原
    因而受利益，致原告庚○○及薛禮之全體繼承人受有損害，亦
    應依不當得利之法律關係對原告庚○○及薛禮之全體繼承人負
    返還不當得利之責。
  ㈣以起訴時之公告現值計算被告戌○○等人應賠償或返還之損害
    金額如附表所示。⑴被告戌○○就1738地號土地部分為新台幣
    （下同）90,181元（2,485㎡×27,000元×1/744＝90,181元）、
    1738-1地號土地部分為37,125元（22㎡×27,000元×1/16＝37,1
    25元）、1738-2地號土地部分為4,556,250元【（1,350㎡×27
    ,000元×1/408）＋（1,350㎡×27,000元×50/408）＝4,556,250
    元】、1738-4地號土地部分為89,775元（133㎡×27,000元×1/
    40＝89,775元），合計4,773,331元。⑵被告Ｅ○○（即薛博元之
    繼承人）就1738地號土地部分為2,528,217元（2,485㎡×27,0
    00元×13/3456＝252,383元）。⑶被告亥○○○就1738地號土地部
    分為931,875元（2,485㎡×27,000元×12/864＝931,875元）、1
    738-1地號土地部分為8,250元（22㎡×27,000元×12/864＝8,25
    0元）、1738-2地號土地部分為506,250元（1,350㎡×27,000
    元×12/864＝506,250元）、1738-4地號土地部分為49,875元
    （133㎡×27,000元×12/864＝49,875元），合計1,496,250元，
    ⑷被告宇○○、薛博元之繼承人（天○○、宙○○、Ｅ○○、午○○）、
    Ａ○○、陳薛孋嬌之繼承人（己○○、丁○○、戊○○）、地○○、乙○○、巳○○、辰○○就1738-1地號土地部分為65,313元（22㎡×27,
    000元×95/864＝65,313元）、1738-2地號土地部分為4,007,8
    13元（1,350㎡×27,000元×95/864＝4,007,813元）、1738-4地
    號土地部分為394,844元（133㎡×27,000元×95 /864＝394,844
    元），合計4,467,970元，應連帶給付原告及薛禮之全體繼
    承人。
  ㈤綜上如附表所示，爰依民法第226條第1項及不當得利之法律
    關係提起件訴訟，請求擇一有理由為判決等語。並聲明：⒈
    被告戌○○應給付原告及追加原告4,773,331元，及自起訴狀
    繕本送達之翌日起至清償日止，按年息5%計算之利息。⒉被
    告Ｅ○○應給付原告及追加原告252,383元，及自起訴狀繕本送
    達之翌日起至清償日止，按年息5%計算之利息。⒊被告亥○○○
    應給付原告及追加原告1,496,250元，及自起訴狀繕本送達
    之翌日起至清償日止，按年息5%計算之利息。⒋被告宇○○、
    天○○、宙○○、Ｅ○○、午○○、Ａ○○、己○○、丁○○、戊○○、地○○、
    乙○○、巳○○、辰○○應連帶給付原告及追加原告4,467,970元
    ，及自起訴狀繕本送達之翌日起至清償日止，按年息5%計算
    之利息。⒌原告願供擔保，請准宣告假執行。
二、被告答辯：
  ㈠戌○○：伊係於被繼承人薛禮過世17年後才出生，於遺產稅申
    報書上記載薛李旦娘、王薛雀、潘薛止「拋棄繼承」、記載
    原告之母傅薛好「繼承」，單純係聽從原告說詞，然從「參
    房薛進興鬮書」分家意思，殊難想像同為女性繼承人之原告
    之母傅薛好未拋棄繼承而得與其他男性繼承人一同繼承，又
    協議分割遺產非要式行為，縱傅薛好未於鬮書上簽名或用印
    ，仍不影響分配家產效力。伊雖於遺產稅申報書上記載傅薛
    好之繼承狀況為「繼承」，然伊於楠梓地政事務所106年6月
    27日高市地楠登字第10670568900號函所附102年楠地字第04
    5960號繼承登記案附之繼承系統表上明載傅薛好繼承狀況為
    「拋棄」，楠梓地政事務所審查後認定僅有男性繼承人繼承
    ，僅准薛順、薛進興之繼承人辦理繼承登記，可見上開遺產
    稅申報書之記載為誤載。又傅薛好於98年11月23日過世前未
    曾對被繼承人薛禮所遺高額遺產之繼承主張異議或提起遺產
    訴訟，原告倘有受母親告知未拋棄繼承情事，理應積極查調
    而不至於遺漏1738、1738-1、1738-2地號土地，反而係伊申
    報遺產稅時始發現此問題，甚至原告於向臺灣高雄少年及家
    事法院提起110年度家繼訴字第31號塗銷繼承登記事件後，
    卻撤回訴訟。故原告提起本件訴訟，有當事人不適格之問題
    。又公同共有法律關係並非債權性質，亦無應繼分比例，且
    被告辦理繼承登記非無法律上原因，戌○○贈與給蔡佩蓁亦無
    受有利益等語。並聲明：原告之訴駁回；如受不利之判決，
    願供擔保請准宣告免為假執行。
　㈡Ｅ○○、宇○○：原告既主張伊等為債務人，又追加伊等為原告，
    是否發生債務混同問題等語。並聲明：原告之訴駁回；如受
    不利之判決，願供擔保請准宣告免為假執行。
  ㈢其餘被告未到場，亦無提出書狀為答辯。
三、本院得心證之理由：
　㈠按法院於確定判決理由中，就訴訟標的以外當事人主張之重
    要爭點，本於當事人辯論結果而為判斷者，除有顯然違背法
    令、當事人提出新訴訟資料足以推翻原判斷、原確定判決之
    判斷顯失公平、或前訴訟與本訴訟所得受之利益（標的金額
    或價額）差異甚大等情形外，應解為在同一當事人就與該重
    要爭點有關所提起之他訴訟，法院及當事人對該重要爭點之
    法律關係，皆不得任作相反之判斷或主張，俾符訴訟上之誠
    信原則（最高法院110年度台上字第154號判決參照）。被告
    戌○○抗辯原告之母傅薛好已拋棄繼承被繼承人薛禮之遺產、
    否則不能認定薛李旦娘、王薛雀、潘薛止拋棄繼承云云，暨
    相關證據，均據臺灣高等法院高雄分院106年度家上字第23
    號確定判決事實及理由欄第六、甲段審酌後，於判決理由中
    敘明依據證人薛永豐之證詞、被告戌○○製作薛禮遺產稅申報
    書等證據，認定傅薛好應未拋棄繼承，而不採被告戌○○此項
    抗辯之理由乙情，有該判決書第9至16頁、遺產稅申報書可
    憑（見審重訴卷一第125至130頁、重訴卷第154至159頁），
    為兩造所不爭執，未見有何違背法令或新訴訟資料，揆諸前
    揭說明，已生爭點效，應拘束兩造及本院。且原告於另案向
    臺灣高雄少年及家事法院提起110年度家繼訴字第31號塗銷
    繼承登記事件中，被告戌○○對被繼承人薛禮之繼承人為何人
    提出同一抗辯時，該案被告Ｂ○○陳稱；伊確實有看過薛李旦
    娘、王薛雀、潘薛止之拋棄繼承書，該三人之拋棄繼承書係
    由伊保管，伊放置於保險箱中，但後來為人偷走等語明確（
    見重訴卷第164至165頁），並據本院調取該案卷核閱無訛（
    見重訴卷第138頁），是難認原告提起本件訴訟未列該三人
    之繼承人為原告，有何當事人不適格之情事。至於原告嗣後
    撤回該案訴訟，改提起本件訴訟，僅係訴訟選擇之考量，不
    能否定原告提起本件訴訟之適法性。被告戌○○於本件再為同
    一抗辯，委無可採。本院將此問題函詢王薛雀、潘薛止尚存
    子女，僅有王薛雀之女丙○○○囑其女兒施宜君陳報表示不知
    情，其餘無人回覆本院（見重訴卷第211、227頁），附此敘
    明。
　㈡按繼承人有數人時，在分割遺產前，各繼承人對於遺產全部
    為公同共有，民法第1151條定有明文。且除法律或契約另有
    規定外，公同共有物之處分及其他權利之行使，應得公同共
    有人全體之同意；於所有權以外之財產權，由數人共有或公
    同共有者準用之，民法第828 條第3 項、第831條亦有明文
    。次按因可歸責於債務人之事由，致給付不能者，債權人得
    請求賠償損害，民法第226條第1項定有明文。查原告庚○○對
    被告戌○○等人提起塗銷繼承登記之訴，經臺灣高雄少年及家
    事法院105年度家訴字第98號、104年度重家訴字第24號、臺
    灣高等法院高雄分院106年度家上字第23號等判決命被告戌○○等人除已移轉予第三人部分外，應塗銷系爭土地之繼承登
    記分別共有登記，並經確定在案之事實，有該等判決書暨確
    定證明書可考（見審重訴卷第29至161頁），且為兩造所不
    爭執，足見被告依確定判決負有塗銷登記之義務，無法履行
    自應轉為負賠償責任，且屬公同共有之債權債務性質，堪以
    認定。被告戌○○辯稱並非債務云云（見重訴卷第228、311、
    316頁），委無可採。
　㈢債權與其債務同歸一人時，債之關係消滅，但其債權為他人
    權利之標的或法律另有規定者，不在此限，民法第344條固
    有明文。然公同共有債權唯有單純之一債權關係，各公同共
    有債權人非有獨立之債權，承受土地共有人中一人之應有部
    分而成為共同出租人，然公同共有租賃債權並不因而發生部
    分混同之問題（最高法院74年度台上字第1312號判決參照）
    。準此，原告主張之公同共有債權並無混同之問題。
　㈣原告主張起訴時之公告現值每平方公尺27,000元計算之方式
    ，未據被告有何爭執，尚堪採信。是以，原告主張被告應如
    附表所示，給付原告及追加原告全體如附表所示各該金額（
    其中如附表編號4之被告應負連帶給付責任），均堪採信。
    至於原告提出之附表「應繼分比例」欄（見重訴卷第128至1
    29頁），僅係各該原告就被繼承人薛禮之潛在應繼分之說明
    ，作為將來倘分割債權時之依據，並非本判決命應給付個別
    原告，附此敘明。
　㈤末按給付無確定期限者，債務人於債權人得請求給付時，經
    其催告而未為給付，自受催告時起，負遲延責任；其經債權
    人起訴而送達訴狀，或依督促程序送達支付命令，或為其他
    相類之行為者，與催告有同一之效力，民法第229條第2項定
    有明文；又遲延之債務，以支付金錢為標的者，債權人得請
    求依法定利率計算之遲延利息；應付利息之債務，其利率未
    經約定，亦無法律可據者，週年利率為5%，同法第233條第1
    項本文及第203條亦定有明文。原告請求如附表所示金額，
    及自起訴狀繕本送達最後一位被告翌日（110年5月17日寄存
    送達被告戌○○之鳳山地址，見審重訴卷一第255頁，故附表
    編號1之被告自110年5月28日起算；110年5月13日送達被告Ｅ
    ○○、被告亥○○○，見審重訴卷第261、263頁，故附表編號2、
    3之被告自110年5月14日起算；110年5月17日寄存送達最後
    一位被告辰○○，見審重訴卷第293頁，故附表編號4之被告自
    110年5月28日起算）起至清償日止，按週年利率5%計算之利
    息，為有理由，應予准許。
四、原告陳明願供擔保請准宣告假執行，經核與規定相符，並參
    酌訴訟標的價額10,989,934元（4,773,331 元＋252,383元＋1
    ,496,250 元＋4,467,970元＝10,989,934元），爰酌定相當擔
    保金額准許之。並宣告被告如為原告預供擔保，得免為假執
    行。
五、本件事證已臻明確，原告所為同一聲明所主張之不當得利法
    律關係與兩造其餘攻擊、防禦方法暨舉證，對本件判決結果
    不生影響，不再論述，附此敘明。
六、據上論結，本件原告之訴為有理由，依民事訴訟法第385條
    第1項前段、第85條第2項、第390條第2項、第392條第2項，
    判決如主文。
中    華    民    國   111    年    7     月    18    日
                  民事第三庭  法  官  李俊霖
以上正本係照原本作成。　　　　　　　　　
如對本判決上訴，須於判決送達後20日內向本院提出上訴狀。如
委任律師提起上訴者，應一併繳納上訴審裁判費。
中　　華　　民　　國　　111 　年　　7 　　月　　19　　日
                              書記官  黃莉君
　　
附表：　
被告應給付對象、金額一覽表      編號 被告 金額（新台幣） 應給付對象（薛禮繼承人）（公同共有）  （潛在）應繼分比例 1 戌○○ 4,773,331元 薛順繼承人 亥○○○ 1/27(1/3*1/9)     天○○（繼承自薛博元） 1/108(1/3*1/9*1/4)     宙○○（繼承自薛博元） 1/108(1/3*1/9*1/4)     Ｅ○○（繼承自薛博元） 1/108(1/3*1/9*1/4)     午○○（繼承自薛博元） 1/108(1/3*1/9*1/4)     乙○○(繼承自薛博中） 1/27(1/3*1/9)     地○○ 1/27(1/3*1/9)     宇○○ 1/27(1/3*1/9)     Ａ○○ 1/27(1/3*1/9)     己○○（繼承自陳薛孋嬌） 1/81(1/3*1/9*1/3)     丁○○（繼承自陳薛孋嬌） 1/81(1/3*1/9*1/3)     陳年慇（繼承自陳薛孋嬌） 1/81(1/3*1/9*1/3)     卯○○（繼承自蔡薛孋姬） 1/27(1/3*1/9)     辰○○（繼承自戴薛孋香） 1/54(1/3*1/9*1/2)     巳○○（繼承自戴薛孋香） 1/54(1/3*1/9*1/2)    薛進興繼承人 甲○○（繼承薛茂盛繼承自蔡薛音部分） 1/396(1/3*1/11*1/3*1/4)     Ｂ○○（繼承自蔡薛音） 1/99(1/3*1/11*1/3)     Ｄ○○ 1/33(1/3*1/11)     玄○○ 1/33(1/3*1/11)     未○○ 1/33(1/3*1/11)     黃○○ 1/33(1/3*1/11)     申○○（含薛茂盛繼承自蔡薛音部分） 13/396【1/33(1/3*1/11)+1/396(1/3*1/11*1/3*1/4)】     Ｆ○○（含薛茂盛繼承自蔡薛音部分） 13/396【1/33(1/3*1/11)+1/396(1/3*1/11*1/3*1/4)】     Ｃ○○（含薛茂盛繼承自蔡薛音部分） 13/396【1/33(1/3*1/11)+1/396(1/3*1/11*1/3*1/4)】     Ｈ○○（含薛金華繼承自蔡薛音部分） 7/198【(1/3*1/11)+(1/3*1/11*1/3*1/2)】     Ｇ○○（含薛金華繼承自蔡薛音部分） 7/198【(1/3*1/11)+(1/3*1/11*1/3*1/2)】     戌○○ 1/33(1/3*1/11)    傅薛好繼承人 癸○○（含代位繼承傅天助部分） 1/35【(1/3*1/7*1/2)+(1/3*1/7*1/5*1/2)】     壬○○（含代位繼承傅天助部分） 1/35【(1/3*1/7*1/2)+(1/3*1/7*1/5*1/3)】     庚○○（含繼承自傅孝子、辛○○部分） 29/420【(1/3*1/7)+(1/3*1/7*1/5)+(1/3*1/7*1/4)】     子○○（含繼承自傅孝子、辛○○部分） 29/420【(1/3*1/7)+(1/3*1/7*1/5)+(1/3*1/7*1/4)】     丑○○（含繼承自傅孝子、辛○○部分） 29/420【(1/3*1/7)+(1/3*1/7*1/5)+(1/3*1/7*1/4)】     寅○○（含繼承自傅孝子、辛○○部分） 29/420【(1/3*1/7)+(1/3*1/7*1/5)+(1/3*1/7*1/4)】 2 Ｅ○○ 252,383元 薛順繼承人 亥○○○ 1/27(1/3*1/9)     天○○（繼承自薛博元） 1/108(1/3*1/9*1/4)     宙○○（繼承自薛博元） 1/108(1/3*1/9*1/4)     Ｅ○○（繼承自薛博元） 1/108(1/3*1/9*1/4)     午○○（繼承自薛博元） 1/108(1/3*1/9*1/4)     乙○○(繼承自薛博中） 1/27(1/3*1/9)     地○○ 1/27(1/3*1/9)     宇○○ 1/27(1/3*1/9)     Ａ○○ 1/27(1/3*1/9)     己○○（繼承自陳薛孋嬌） 1/81(1/3*1/9*1/3)     丁○○（繼承自陳薛孋嬌） 1/81(1/3*1/9*1/3)     陳年慇（繼承自陳薛孋嬌） 1/81(1/3*1/9*1/3)     卯○○（繼承自蔡薛孋姬） 1/27(1/3*1/9)     辰○○（繼承自戴薛孋香） 1/54(1/3*1/9*1/2)     巳○○（繼承自戴薛孋香） 1/54(1/3*1/9*1/2)    薛進興繼承人 甲○○（繼承薛茂盛繼承自蔡薛音部分） 1/396(1/3*1/11*1/3*1/4)     Ｂ○○（繼承自蔡薛音） 1/99(1/3*1/11*1/3)     Ｄ○○ 1/33(1/3*1/11)     玄○○ 1/33(1/3*1/11)     未○○ 1/33(1/3*1/11)     黃○○ 1/33(1/3*1/11)     申○○（含薛茂盛繼承自蔡薛音部分） 13/396【1/33(1/3*1/11)+1/396(1/3*1/11*1/3*1/4)】     Ｆ○○（含薛茂盛繼承自蔡薛音部分） 13/396【1/33(1/3*1/11)+1/396(1/3*1/11*1/3*1/4)】     Ｃ○○（含薛茂盛繼承自蔡薛音部分） 13/396【1/33(1/3*1/11)+1/396(1/3*1/11*1/3*1/4)】     Ｈ○○（含薛金華繼承自蔡薛音部分） 7/198【(1/3*1/11)+(1/3*1/11*1/3*1/2)】     Ｇ○○（含薛金華繼承自蔡薛音部分） 7/198【(1/3*1/11)+(1/3*1/11*1/3*1/2)】     戌○○ 1/33(1/3*1/11)    傅薛好繼承人 癸○○（含代位繼承傅天助部分） 1/35【(1/3*1/7*1/2)+(1/3*1/7*1/5*1/2)】     壬○○（含代位繼承傅天助部分） 1/35【(1/3*1/7*1/2)+(1/3*1/7*1/5*1/2)】     庚○○（含繼承自傅孝子、辛○○部分） 29/420【(1/3*1/7)+(1/3*1/7*1/5)+(1/3*1/7*1/4)】     子○○（含繼承自傅孝子、辛○○部分） 29/420【(1/3*1/7)+(1/3*1/7*1/5)+(1/3*1/7*1/4)】     丑○○（含繼承自傅孝子、辛○○部分） 29/420【(1/3*1/7)+(1/3*1/7*1/5)+(1/3*1/7*1/4)】     寅○○（含繼承自傅孝子、辛○○部分） 29/420【(1/3*1/7)+(1/3*1/7*1/5)+(1/3*1/7*1/4)】 3 亥○○○ 1,496,250元 薛順繼承人 亥○○○ 1/27(1/3*1/9)     天○○（繼承自薛博元） 1/108(1/3*1/9*1/4)     宙○○（繼承自薛博元） 1/108(1/3*1/9*1/4)     Ｅ○○（繼承自薛博元） 1/108(1/3*1/9*1/4)     午○○（繼承自薛博元） 1/108(1/3*1/9*1/4)     乙○○(繼承自薛博中） 1/27(1/3*1/9)     地○○ 1/27(1/3*1/9)     宇○○ 1/27(1/3*1/9)     Ａ○○ 1/27(1/3*1/9)     己○○（繼承自陳薛孋嬌） 1/81(1/3*1/9*1/3)     丁○○（繼承自陳薛孋嬌） 1/81(1/3*1/9*1/3)     陳年慇（繼承自陳薛孋嬌） 1/81(1/3*1/9*1/3)     卯○○（繼承自蔡薛孋姬） 1/27(1/3*1/9)     辰○○（繼承自戴薛孋香） 1/54(1/3*1/9*1/2)     巳○○（繼承自戴薛孋香） 1/54(1/3*1/9*1/2)    薛進興繼承人 甲○○（繼承薛茂盛繼承自蔡薛音部分） 1/396(1/3*1/11*1/3*1/4)     Ｂ○○（繼承自蔡薛音） 1/99(1/3*1/11*1/3)     Ｄ○○ 1/33(1/3*1/11)     玄○○ 1/33(1/3*1/11)     未○○ 1/33(1/3*1/11)     黃○○ 1/33(1/3*1/11)     申○○（含薛茂盛繼承自蔡薛音部分） 13/396【1/33(1/3*1/11)+1/396(1/3*1/11*1/3*1/4)】     Ｆ○○（含薛茂盛繼承自蔡薛音部分） 13/396【1/33(1/3*1/11)+1/396(1/3*1/11*1/3*1/4)】     Ｃ○○（含薛茂盛繼承自蔡薛音部分） 13/396【1/33(1/3*1/11)+1/396(1/3*1/11*1/3*1/4)】     Ｈ○○（含薛金華繼承自蔡薛音部分） 7/198【(1/3*1/11)+(1/3*1/11*1/3*1/2)】     Ｇ○○（含薛金華繼承自蔡薛音部分） 7/198【(1/3*1/11)+(1/3*1/11*1/3*1/2)】     戌○○ 1/33(1/3*1/11)    傅薛好繼承人 癸○○（含代位繼承傅天助部分） 1/35【(1/3*1/7*1/2)+(1/3*1/7*1/5*1/2)】     壬○○（含代位繼承傅天助部分） 1/42(1/3*1/7*1/2)     庚○○（含繼承自傅孝子、辛○○部分） 29/420【(1/3*1/7)+(1/3*1/7*1/5)+(1/3*1/7*1/4)】     子○○（含繼承自傅孝子、辛○○部分） 29/420【(1/3*1/7)+(1/3*1/7*1/5)+(1/3*1/7*1/4)】     丑○○（含繼承自傅孝子、辛○○部分） 29/420【(1/3*1/7)+(1/3*1/7*1/5)+(1/3*1/7*1/4)】     寅○○（含繼承自傅孝子、辛○○部分） 29/420【(1/3*1/7)+(1/3*1/7*1/5)+(1/3*1/7*1/4)】 4 　 4,467,970元 薛順繼承人 亥○○○ 1/27(1/3*1/9)     天○○（繼承自薛博元） 1/108(1/3*1/9*1/4)     宙○○（繼承自薛博元） 1/108(1/3*1/9*1/4)     Ｅ○○（繼承自薛博元） 1/108(1/3*1/9*1/4)     午○○（繼承自薛博元） 1/108(1/3*1/9*1/4)     乙○○(繼承自薛博中） 1/27(1/3*1/9)     地○○ 1/27(1/3*1/9)     宇○○ 1/27(1/3*1/9)     Ａ○○ 1/27(1/3*1/9)     己○○（繼承自陳薛孋嬌） 1/81(1/3*1/9*1/3)  宇○○   丁○○（繼承自陳薛孋嬌） 1/81(1/3*1/9*1/3)  天○○   陳年慇（繼承自陳薛孋嬌） 1/81(1/3*1/9*1/3)  宙○○   卯○○（繼承自蔡薛孋姬） 1/27(1/3*1/9)  Ｅ○○   辰○○（繼承自戴薛孋香） 1/54(1/3*1/9*1/2)  午○○   巳○○（繼承自戴薛孋香） 1/54(1/3*1/9*1/2)  Ａ○○  薛進興繼承人 甲○○（繼承薛茂盛繼承自蔡薛音部分） 1/396(1/3*1/11*1/3*1/4)  己○○   Ｂ○○（繼承自蔡薛音） 1/99(1/3*1/11*1/3)  丁○○ 戊○○   Ｄ○○ 1/33(1/3*1/11)  地○○   玄○○ 1/33(1/3*1/11)  乙○○   未○○ 1/33(1/3*1/11)  巳○○   黃○○ 1/33(1/3*1/11)  辰○○   申○○（含薛茂盛繼承自蔡薛音部分） 13/396【1/33(1/3*1/11)+1/396(1/3*1/11*1/3*4)】  　   Ｆ○○（含薛茂盛繼承自蔡薛音部分） 13/396【1/33(1/3*1/11)+1/396(1/3*1/11*1/3*4)】     Ｃ○○（含薛茂盛繼承自蔡薛音部分） 13/396【1/33(1/3*1/11)+1/396(1/3*1/11*1/3*4)】     Ｈ○○（含薛金華繼承自蔡薛音部分） 7/198【(1/3*1/11)+(1/3*1/11*1/3*1/2)】     Ｇ○○（含薛金華繼承自蔡薛音部分） 7/198【(1/3*1/11)+(1/3*1/11*1/3*1/2)】     戌○○ 1/33(1/3*1/11)    傅薛好繼承人 癸○○（含代位繼承傅天助部分） 1/35【(1/3*1/7*1/2)+(1/3*1/7*1/5*1/2)】     壬○○（含代位繼承傅天助部分） 1/42(1/3*1/7*1/2)     庚○○（含繼承自傅孝子、辛○○部分） 29/420【(1/3*1/7)+(1/3*1/7*1/5)+(1/3*1/7*1/4)】     子○○（含繼承自傅孝子、辛○○部分） 29/420【(1/3*1/7)+(1/3*1/7*1/5)+(1/3*1/7*1/4)】     丑○○（含繼承自傅孝子、辛○○部分） 29/420【(1/3*1/7)+(1/3*1/7*1/5)+(1/3*1/7*1/4)】     寅○○（含繼承自傅孝子、辛○○部分） 29/420【(1/3*1/7)+(1/3*1/7*1/5)+(1/3*1/7*1/4)】